【裁判字號】    89,重家上,2
【裁判日期】    890630
【裁判案由】    給付繼承分配款
【裁判全文】
臺灣高等法院臺南分院民事判決  八十九年度重家上字第二號
      上  訴  人  乙○○
      訴訟代理人  林永發律師
                  郝鳳岐律師
                  嘉益律師
      被  上訴人  甲○○      .
      訴訟代理人  王添智律師
右當事人間請求給付繼承分配款事件，上訴人對於中華民國八十九年二月二日臺灣臺
南地方法院第一審判決（八十八年度重家訴字第九號），提起上訴，本院判決如左：
      主      文
上訴駁回。
第二審訴訟費用由上訴人負擔。
      事      實
甲、上訴人方面：
  一、聲明：求為判決：（一）原判決廢棄。（二）被上訴人在第一審之訴及假執行
      之聲請均駁回。（三）第一、二審訴訟費用由被上訴人負擔。
  二、陳述：除與原判決記載相同者，予以引用外，補稱：
  （一）被上訴人在原審主張：「兩造於民國八十三年五月十二日成立協議，分割先
        父遺產，由其繼承取得先父在台南市第二信用合作社〔下稱台南市二信合作
        社－已由中興商業銀行（下稱中興銀行）概括承受〕、台灣省合作金庫（下
        稱合庫）台南支庫及台灣銀行（下稱台銀）台南分行之存款新台幣（下同）
        一千零七十四萬元，有協議書可稽，被告（即上訴人）於領得款項後，未按
        協議書約定，將上述款項交給原告（即被上訴人），經催促後，被告置之不
        理。」云云，與事實不符，茲析述如下：
      (一)據合庫台南支庫八十八年十二月九日（八八）合金南存字第六八四０號函以
        ：客戶林炳煥八十二年在本庫定期存款金額為一百零八萬一千零一十二元，
        於八十三年五月十日由甲○○及乙○○提領，係以台銀支票支付，其受款人
        為甲○○、乙○○。
      (二)據台銀台南分行八十八年十二月十六日（八八）銀南營字第六三九六號函以
        ：林炳煥八十二年間在本行優惠存款金額一百零四萬四千元，八十三年五月
        十日由乙○○、甲○○辦理繼承，本行開立以繼承人乙○○、甲○○為抬頭
        人之本行支票，金額一百五十萬八千一百九十‧七六元支付。
      (三)據中興銀行富強分行八十八年十二月十六日（八十八）興銀富字第一八０號
        函覆：經查本分行存戶林炳煥於八十三年五月九日之定期存款，由甲○○繼
        承，存入甲○○帳戶，該筆款項已於當日將四百零一萬一千二百八十八元轉
        存至赤崁分行（社）存戶乙○○帳戶，另筆四百四十萬二千三百八十三元轉
        至赤崁分行（社）償還乙○○貸款帳戶。
      (四)此有原審卷附各該覆函可稽，俱見被上訴人上揭主張與事實不符，不足採信
        ，原審認定上述存款由上訴人領款，即有違誤；再稽諸被繼承人林炳煥在台
        南巿二信合作社之存款共計八百四十一萬三千六百七十一元（本金為七百七
        十四萬五千八百五十二元，餘為利息）係由被上訴人領出，並存入伊帳戶，
        再由其帳戶將其中四百零一萬一千二百八十八元轉入該社赤崁分社上訴人帳
        戶，另一筆四百四十萬二千三百八十三元則轉至赤崁分社償還上訴人前為繳
        納遺產稅之貸款專戶；綜上參互印證，俱見被上訴人領取遺產繼承款入伊帳
        戶後，再取出贈與上訴人，並非上訴人個人先領款，再存自己帳戶，原審未
        詳審酌，遽為上訴人不利判決，顯有違誤。
  （二）兩造被繼承人林炳煥前開存款，係由被上訴人繼承取得，以兩造於八十三年
        五月十二日簽認遺產分割協議書之前觀之，則被上訴人既已取得各該系爭款
        項，如非其贈與上訴人，何能任由上訴人取得各該款項？又據被上訴人在鈞
        院八十六年度上字第四五號土地所有權移轉登記事件訴訟中於八十七年三月
        十一日具狀辯論理由四陳明：「兩造於八十三年五月十二日訂立遺產分割協
        議書後，上訴人願將其所有名義之系爭土地全部，以贈與為原因，辦理所有
        權登記與被上訴人」等語，益見兩造當時即有互為贈與之意思表示；按上訴
        人前開坐落台南巿中山段（三小段）八之一一地號，面積一０八平方公尺土
        地，設非被上訴人贈與本件先父存款，上訴人至愚亦不會將該土地贈與被上
        訴人，原審未審酌兩造互為贈與之意思表示之事實，遽為上訴人敗訴判決，
        顯有違誤。
  （三）兩造被繼承人林炳煥在台南市二信合作社、合庫台南支庫及台銀台南分行存
        款共計一千零七十四萬元，依兩造所立協議書，上開存款係由被上訴人繼承
        取得，被上訴人在立協議書前已取得各該系爭款項後，因事先已約定贈與上
        訴人用以換取上訴人贈與所有坐落台南巿中山段三小段八之一一地號建地，
        面積一０八平方公尺土地，故才會將前揭現款交付上訴人，揆諸該筆土地八
        十三年期地價每平方公尺為十一萬六千四百八十一元，則108㎡×116,481元
        ＝12,579,948元，價值稍高被上訴人贈與之現款一千零七十四萬元，可謂有
        對價關係，此有地價證明書可考，準此以觀，足證兩造互為贈與之意思表示
        一致，易言之，原審未就此詳為審酌率為上訴人敗訴判決，顯有違誤。
  三、證據：除援用第一審所提證據外，補提地價證明書一件為證。
乙、被上訴人方面：
  一、聲明：求為判決：（一）上訴駁回。（二）第一、二審訴訟費用由上訴人負擔
      。
  二、陳述：除與原判決記載相同者，予以引用外，補稱：
  （一）兩造係被繼承人林炳煥之繼承人，而林炳煥於八十二年一月二十六日逝世，
        兩造於八十三年五月十二日成立協議分割遺產，據以辦理繼承登記，依兩造
        簽訂之遺產分割協議書第一項所載，被繼承人林炳煥在台南市二信合作社、
        合庫台南支庫及台銀台南分行之存款，由被上訴人取得。被繼承人林炳煥在
        台南市二信合作社、合庫台南支庫及台銀台南分行之存款，兩造於該遺產分
        割協議書簽立前之八十三年五月十日由兩造向合庫台南支庫提領台銀支票一
        百十七萬九千八百九十五元（本金一百零八萬一千零十二元，餘為利息），
        向台銀台南分行領取該行支票為一百五十萬零八千一百九十元七角六分（本
        金為一百零四萬四千元，餘為利息），之後該支票亦由上訴人取出領款，領
        得之款項在上訴人處（上訴人在原審八十八年十一月二十五日言詞辯論期日
        自認「合庫、台銀的錢都還在我那裡」等語在卷）；而被繼承人在台南市二
        信合作社之存款共計八百四十一萬三千六百七十一元（本金為七百七十四萬
        五千八百五十二元，餘為利息），於八十三年五月九日由被上訴人領出存入
        帳戶後，上訴人於當日將其中四百零一萬一千三百八十三元轉存至該社赤崁
        分社上訴人之帳戶，另一筆四百四十萬二千三百八十三元轉至赤崁分社償還
        上訴人貸款專戶（經上訴人在原審八十八年十一月二十五日言詞辯論期日自
        認「她領出我存入我二信帳戶，現在錢在我處」等語」在卷）。亦即上訴人
        共取得被繼承人林炳煥在台南市二信合作社、合庫台南支庫及台銀台南分行
        之存款（含利息）合計一千一百十萬一千七百五十六元七角六分（被上訴人
        誤為一千一百萬二千八百七十三元七角六分，在原審僅請求此數目）之事實
        ，有合庫台南支庫八十八年十二月九日八八合金南存字第六八四０號函所附
        之存單影本一件及傳票影本二紙、台銀台南分行八十八年十二月十六日八八
        銀南營字第六三九六號函及所附之取款憑條、支票傳票各一紙暨中興銀行富
        強分行八十八年十二月十六日八八興銀富字第一八０號函及所附傳票報表附
        卷可稽，並為上訴人所自認在卷。
  （二）上訴人雖主張系爭存款係被上訴人贈與伊云云，但為被上訴人堅決否認，且
        按當事人主張有利於己之事實者，就其事實有舉證之責任，民事訴訟法第二
        百七十七條前段定有明文。則上訴人應就被上訴人贈與系爭存款之事實負舉
        證之責。經查上訴人於原審八十八年十一月二十五日言詞辯論時，自陳其就
        被上訴人贈與伊上開存款並無證據在卷。
  （三）況上訴人於鈞院八十六年度上字第四五號請求土地所有權移轉登記事件，係
        抗辯其要求被上訴人應提出被繼承人林炳煥生前所有之財產資料供伊核對，
        始願贈與坐落台南市○○段○○段八之一一地號建面積一０八平方公尺土地
        所有權全部與被上訴人，並未提及被上訴人贈與系爭存款與伊，作為上訴人
        贈與前揭土地與被上訴人之條件，業經原審調閱上開土地所有權移轉登記事
        件卷證查明屬實在案；何況，被上訴人若願將系爭存款贈與上訴人，即無庸
        於分產協議書中訂明其分得系爭存款（參照遺產分割協議書第二項至第六項
        之記載，上訴人不但繼承有被繼承人林炳煥之存款、股票，尚有樓房土地）
        ，上訴人空言主張兩造間有互為贈與之意思表示，顯非可採。
  （四）綜上所陳，原審依兩造簽訂之遺產分割協議書約定，由被上訴人分得被繼承
        人林炳煥在台南市二信合作社、合庫台南支庫及台銀台南分行之存款，該協
        議書雖載存款之金額為一千零七十四萬元，然兩造對該三家金融機關之存款
        金額，除本金之外，尚包括利息一節，均無爭議，而上訴人取得該三家金融
        機關之存款金額計一千一百十萬零一千七百五十六元七角六分，未分配與被
        上訴人，則被上訴人本於分產協議契約，請求上訴人交付系爭存款中之一千
        一百萬二千八百七十三元七角六分，及自八十八年十一月十一日起至清償日
        止，按年息百分之五計算之法定遲延利息為有理由，依法為上訴人敗訴之判
        決並無違誤，上訴人之上訴顯無理由。
  三、證據：援用第一審所提之證據。
丙、本院依職權調閱台灣台南地方法院八十五年度訴字第七七一號所有權移轉登記民
    事歷審卷。
      理      由
一、本件被上訴人於原審起訴之初，〔訴之聲明〕求為判決命「被告（即上訴人）應
    給付原告（即被上訴人）‧‧‧壹仟零柒拾肆萬元及自本訴狀送達之日起至清償
    日止，按週年利率百分之五計算之利息。」（參見原審卷第四頁），嗣則求為判
    決命「被告（即上訴人）應給付原告（即被上訴人）‧‧‧壹仟壹佰萬零貳仟捌
    佰柒拾元柒角陸分及自民國八十三年五月十二日起至清償日止，按週年利率百
    分之五計算之利息。」（參見原審卷第七十八頁）；請求之金額及遲延利息部分
    均有增加，然其請求為訴訟標的之法律關係並未變更，顯係擴張應受判決事項之
    聲明，屬於八十九年二月九日修正公布前民事訴訟法第二百五十六條第二款所定
    無礙上訴人防禦及訴訟終結之情形，依同法第二百五十五條第一項但書規定，自
    無不合，合先明。
二、本件被上訴人起訴主張：兩造均為被繼承人林炳煥之合法繼承人，在被繼承人林
    炳煥於八十二年一月二十六日死亡後，兩造於八十三年五月十二日訂立遺產分割
    協議書，約定兩造之被繼承人所遺在台南市二信合作社、合庫台南支庫及台銀台
    南分行之存款一千零七十四萬元，由被上訴人取得；詎上訴人分別向台南市二信
    合作社、合庫台南支庫及台銀台南分行領取被繼承人林炳煥之存款後，並未依系
    爭遺產分割協議書之約定將款項交付被上訴人，迭經被上訴人催討，上訴人均置
    之不理；為此，求為命上訴人應給付一千一百萬二千八百七十三元七角六分，及
    自八十三年五月十二日起至清償日止，按週年利率百分之五計算之利息之判決等
    語〔原判決命上訴人給付一千一百萬二千八百七十三元七角六分，及自八十八年
    十一月十一日起至清償日止，按年息（週年利率）百分之五計算之利息，被上訴
    人就其敗訴部分並未聲明不服〕。
三、上訴人則以：兩造之被繼承人林炳煥在台南市二信合作社、合庫台南支庫及台銀
    台南分行所遺存款一千零七十四萬元，被上訴人係在訂立系爭遺產分割協議書前
    已取得，因事先已約定贈與上訴人用以換取上訴人贈與所有坐落台南巿中山段三
    小段八之一一地號、建、面積一０八平方公尺土地，始將前揭現款交付上訴人，
    且依合庫台南支庫、台銀台南分行及中興銀行富強分行之覆函所載內容，已見被
    上訴人之主張與事實不符，況兩造之被繼承人林炳煥在台南巿二信合作社存款八
    百四十一萬三千六百七十一元（本金為七百七十四萬五千八百五十二元，餘為利
    息）係由被上訴人領出，並存入其帳戶後，再由其帳戶將其中四百零一萬一千二
    百八十八元轉入該社赤崁分社上訴人帳戶，另一筆四百四十萬二千三百八十三元
    ，則轉至赤崁分社償還上訴人前為繳納遺產稅之貸款專戶；如非被上訴人贈與上
    訴人，何能任由上訴人取得各該款項等語，資為抗辯。
四、被上訴人主張兩造均為被繼承人林炳煥之合法繼承人，在被繼承人林炳煥於八十
    二年一月二十六日死亡後，兩造於八十三年五月十二日訂立遺產分割協議書，約
    定兩造之被繼承人所遺在台南市二信合作社、合庫台南支庫及台銀台南分行之存
    款一千零七十四萬元，分由被上訴人取得，然實際上由上訴人執有之事實，已據
    其於原審提出戶籍謄本及《遺產分割協議書》（影本）為證（參見原審卷第七、
    九－一三頁），復為上訴人所不爭，自堪信為真實；又被上訴人主張上訴人應交
    付上開款額一千一百萬二千八百七十三元七角六分等情，雖為上訴人所否認，並
    以前揭各情詞置辯，但查：
（一）兩造訂立之《遺產分割協議書》已約明「1.銀行存款（第二信用合作社、合作
      金庫台南支庫及台灣銀行台南分行）‧‧‧壹仟柒拾肆萬元由甲○○繼承取得
      。‧‧‧」；而兩造領取渠等被繼承人林炳煥在台南市二信合作社、合庫台南
      支庫及台銀台南分行所遺之存款情形如下：
    (一)台南市二信合作社〔存款共計八、四一三、六七一元（本金為七、七四五、八
      五二元，餘為利息）〕：
      八十三年五月九日存入被上訴人帳戶，當日將其中四、０一一、二八八元轉存
      至赤崁分社上訴人帳戶，另筆四、四０二、三八三元轉至赤崁分社償還上訴人
      貸款專戶，有中興銀行富強分行八十八年十二月十六日（八十八）興銀富字第
      一八０號函及所附提存款資料與交易明細表（均影本）可稽（參見原審卷第四
      三－六六頁）。
    (二)合庫台南支庫〔存款共計一、一七九、八九五元（本金一、０八一、０一二元
      ，餘為利息）〕：
      八十三年五月十日由兩造提領，係以台銀支票支付，其受款人為兩造，有合庫
      台南支庫八十八年十二月九日（八八）合金南存字第六八四０號函及所附提款
      資料（影本）足憑（參見原審卷第三八－四一頁）。
    (三)台銀台南分行〔存款共計一、五０八、一九０‧七六元（本金一、０四四、０
      ００元，餘為利息）：
      八十三年五月十日由兩造乙○○、甲○○辦理繼承，係開立以兩造為抬頭人之
      支票支付，有台銀台南分行八十八年十二月十六日（八八）銀南營字第六三九
      六號函及所附取款憑條、支票申請書（影本）可佐（參見原審卷第四二頁）。
      而兩造向右開金融機構領得渠等被繼承人林炳煥所遺前開存款（一一、一０一
      、七五六‧七六元）均在上訴人處，為上訴人於原審自承在卷（參見原審卷第
      二一頁反面、二二頁），足信被上訴人主張前開存款實際上由上訴人執有等情
      為真實。則上訴人於取得前開存款前之款項入帳、轉帳或支票兌現情形，並不
      影響上訴人實際已執有前開存款之事實；是以上訴人以其被繼承人林炳煥在台
      南巿二信合作社存款之領款及轉帳情形，而抗辯被上訴人主張前開存款實際上
      由上訴人執有不實云云，即非可信。
（二）又兩造係於八十三年五月十二日訂立系爭《遺產分割協議書》，為被上訴人於
      原審提出之系爭《遺產分割協議書》（影本‧參見原審卷第七頁）所載明，復
      為兩造所是認，而兩造共同向前開金融機構領取渠等被繼承人林炳煥所遺之前
      揭存款，則於兩造訂立系爭《遺產分割協議書》前之八十三年五月九日及同年
      月十日，已如前述，足見兩造共同向前開金融機構領取渠等被繼承人林炳煥所
      遺之前揭存款時尚未訂立系爭《遺產分割協議書》，則兩造就渠等被繼承人林
      炳煥所遺財產如何分析尚未明確，足見被上訴人於原審主張：「‧‧‧因錢還
      沒清楚，分割協議書未寫，所以先放在他（即上訴人）處‧‧‧」等語（參見
      原審卷第二二頁），佐以合庫台南支庫及台銀台南分行所開立之支票均以兩造
      為受款人，而在台南市二信合作社之存款撥入被上訴人帳戶後，隨即轉存至上
      訴人在赤崁分社之帳戶等情，應屬實情，足堪信採。是以上訴人以兩造事後訂
      立分析遺產之協議書之約定，反推兩造於共同向前開金融機構領取渠等被繼承
      人林炳煥所遺之前揭存款時，該項存款已屬被上訴人繼承取得云云，自非實情
      ，從而其進而主張被上訴人如非將前開存款贈與上訴人，何能任由上訴人取得
      各該款項云云，顯係倒果為因，殊屬乏據，委不足信。
（三）再者，上訴人雖抗辯兩造之被繼承人林炳煥所遺前揭存款，係被上訴人所贈與
      云云，惟已為被上訴人所否認，而上訴人於原審已自承並無證據足以證明兩造
      之被繼承人林炳煥所遺前揭存款，係由被上訴人所贈與（參見原審卷第二二頁
      ），則其主張被上訴人已將兩造之被繼承人林炳煥所遺前揭存款贈與伊云云，
      是否實情，已有可疑；上訴人雖又以被上訴人在本院八十六年度上字第四五號
      土地所有權移轉登記事件訴訟中於八十七年三月十一日具狀辯論陳稱：「兩造
      於八十三年五月十二日訂立遺產分割協議書後，上訴人願將其所有名義之系爭
      土地全部，以贈與為原因，辦理所有權登記與被上訴人」等語（參見本院上開
      案卷第二一六頁），而主張兩造當時即有互為贈與之意思表示云云，惟詳察被
      上訴人另案上開〔辯論要旨狀〕所載內容，並不足以推稽被上訴人有贈與兩造
      之被繼承人林炳煥所遺前揭存款予上訴人之情事，則上訴人主張兩造當時即有
      互為贈與前開土地與存款之意思表示云云，顯屬無據；是其又辯稱：設非被上
      訴人贈與兩造先父林炳煥前揭存款，伊至愚亦不會將該前開土地贈與被上訴人
      云云，僅係其主觀諉責之說詞，要非可信。是以前開土地當時之公告現值如何
      ？是否等同或相當，甚或高於兩造先父林炳煥所遺前揭存款額，均不足以佐證
      被上訴人已將兩造先父林炳煥所遺上開存款贈與上訴人，是以上訴人以前述土
      地當時之公告現值，主張兩造先父林炳煥所遺上開存款與其贈與前述土地間互
      有對價關係，進而主張兩造當時即有互為贈與前述土地與兩造之先父林炳煥所
      遺前開存款之意思表示云云，亦非有據。至被上訴人於兩造另案土地所有權移
      轉登記事件（八十六年度上字第四五號）在本院審理時雖稱：「證人（即兩造
      之叔父林炳焮）所言是對的，八十四年七月前上訴人有說拿資料出來，但我一
      直沒答應，父親死亡後，上訴人分到所有財產（明細在遺產契約書）我到現在
      一分一亳都未拿到，何來存款資料，且增值稅的錢還向人借的，債權人直催還
      錢，所以我去叔叔那裡說：上訴人錢不給我，土地也不給我，叫我如何？且向
      人借了四百多萬繳增值稅，請叔叔出面，看上訴人是錢要給我，或土地給我，
      但主要我要土地。」等語（參見本院上開案卷第五九頁），然被上訴人所為上
      開陳述，係因上訴人土地及金錢均不給伊，而央求叔叔林炳焮出面處理，並未
      明確表示兩造先父林炳煥所遺前揭存款要贈與上訴人，且兩造之叔叔林炳焮於
      該案亦未證稱被上訴人已將兩造先父林炳煥所遺前開存款贈與上訴人，自亦難
      據被上訴人於該案所為上開陳述，認其已將兩造先父林炳煥所遺前開存款贈與
      上訴人。何況，上訴人於前開土地所有權移轉登記事件，係抗辯：「‧‧‧上
      訴人為換取被上訴人保管之『銀行存款及財產資料』始口頭表示願以自己所有
      坐落台南市○○段（三小段）0000－0000地號建面積108㎡土地贈與被上訴人
      。但附有停止條件，即：『被上訴人應提出父親生前記載之存款財產資料，其
      未了部分之存摺，並包括被上訴人名義之存摺，及其他財產書面資料以供上訴
      人核對，若有餘存尚應提出分配。』惟被上訴人迄未履行該停止條件提出有關
      財產存摺等項資料予上訴人，因此條件尚未成就，從而上訴人前開口頭贈與尚
      不生效。」等語（參見本院上開案卷第六頁反面－七頁），並未主張或爭執被
      上訴人贈與兩造先父前揭存款為其贈與前述土地予被上訴人之對價或條件，益
      見其主張兩造當時即有互為贈與前述土地與兩造之先父林炳煥所遺前開存款之
      意思表示云云，並非真實；況若被上訴人當時已將兩造之先父林炳煥所遺前開
      存款贈與，則兩造事後再訂立系爭《遺產分割協議書》時，何以仍分歸被上訴
      人取得？殊違常情；足見上訴人抗辯被上訴人事先已約定將兩造之先父林炳煥
      所遺前揭存款贈與伊以換取上訴人贈與前述土地云云，並非實情，要不足信。
（四）綜右所述，兩造訂立之系爭《遺產分割協議書》已約明兩造之先父林炳煥在台
      南市二信合作社、合庫台南支庫、台銀台南分行之存款，由被上訴人取得，而
      被上訴人就兩造先父林炳煥所遺上開存款並無贈與上訴人之情事，而前開存款
      實際既由上訴人執有，已如前述，則被上訴人本於系爭《遺產分割協議書》之
      約定，請求上訴人將執有之前揭存款交付，核非無據；又系爭《遺產分割協議
      書》雖載其存款之金額為一千零七十四萬元，然兩造共同向前揭金融機構領取
      之兩造先父林炳煥所遺前開存款合計為一一、一０一、七五六‧七六元，亦如
      前述，而該項金額係包含孳生之利息所計算而得，又為兩造所不爭，此部分因
      存款所孳生而得之利息，自應包含在兩造訂立之系爭《遺產分割協議書》約定
      由被上訴人取得之範圍內，是以被上訴人於上開金額之範圍內請求上訴人應給
      付一一、００二、八七三‧七六元，並無不當。
五、按給付有確定期限者，債務人自期限屆滿時起，負遲延責任。給付無確定期限者
    ，債務人於債權人得請求給付時，經其催告而未為給付，自受催告時起，負遲延
    責任。其經債權人起訴，或依督促程序送達支付命令者，與催告有同一之效力。
    八十九年五月五日修正生效施行前民法第二百二十九條第一、二項分別定有明文
    ；又遲延之債務，以支付金錢為標的者，債權人得請求依法定利率計算之遲延利
    息。但約定利率較高者，仍從其約定利率；而應付利息之債務，其利率未經約定
    ，亦無法律可據者，週年利率為百分之五；亦為同法第二百三十三條第一項及第
    二百零三條所明定。查本件被上訴人請求上訴人應給付之金額，並未定有給付之
    期限，此觀系爭《遺產分割協議書》之約定自明，而被上訴人又未能舉證證明提
    起本件訴訟前曾催告上訴人給付，依民法上開規定，自應以起訴狀繕本之送達為
    請求上訴人給付之催告，準此，上訴人應於收受起訴狀繕本送達翌日起始負遲延
    責任，查被上訴人起訴狀繕本係於八十八年十一月十日送達上訴人收受（參見原
    審卷第一七頁送達證書），則被上訴人所得請求上訴人給付按週年利率百分之五
    計算之利息，應自八十八年十一月十一日起算。
六、綜上所述，被上訴人依兩造訂立之系爭《遺產分割協議書》之約定，請求上訴人
    應將執有兩造先父林炳煥所遺前開存款交付，洵屬有據；上訴人抗辯被上訴人已
    將兩造先父林炳煥所遺前揭存款贈與伊云云，即屬無據；從而，被上訴人請求上
    訴人給付前揭存款中之一一、００二、八七三‧七六元及自八十八年十一月十一
    日起至清償日止，按週年利率百分之五計算之利息，洵屬正當，應予准許；而其
    遲延利息請求超過上開應准許部分，即非正當，要難准許；原審於上開應准許之
    範圍內因而命上訴人如數給付，並依兩造之聲請，分別酌定相當之擔保金額為准
    、免假執行之宣告，經核並無不合；上訴意旨猶執前詞指摘原判決不當，而聲明
    廢棄，為無理由，應予駁回。
七、據上論結，本件上訴為無理由，依民事訴訟法第四百四十九條第一項、第七十八
    條，判決如主文。
中      華      民      國    八十九    年      六      月    三十      日
                          臺灣高等法院臺南分院民事第四庭
~B1審判長法官  王  惠  一
~B2      法官  吳  上  康
~B3      法官  蘇  清  恭
右為正本係照原本作成。
上訴人如對本判決上訴，須於判決送達後二十日內向本院提出上訴狀（須附繕本一份
）；未表明上訴理由者，應於上訴後二十日內向本院提出理由書（須附繕本一份）。
中      華      民      國    八十九    年      六      月    三十      日
~B法院書記官  李  淑  華
【附記】：
民事訴訟法第四百六十六條之一：
I對於第二審判決上訴，上訴人應委任律師為訴訟代理人。但上訴人或其法定代理人
  具有律師資格者，不在此限。
II上訴人之配偶、三親等內之血親、二親等內之姻親，或上訴人為法人、中央或地方
  機關時，其所屬專任人員具有律師資格並經法院認為適當者，亦得為第三審訴訟代
  理人。


司法院資訊處製作；財團法人民間司法改革基金會備份。
